Adriano Corbelino II

adrianocorbelinoii.com | GitHub | LinkedIn

Várzea Grande, Mato Grosso, Brasil adrianocorbelinoii@gmail.com

SOBRE

Eu sou bacharel em Ciência da Computação, apaixonado pelas especificidades das linguagens de programação e como elas podem afetar seus usuários. Possuo experiencia com desenvolvimento de software e meus três principais interesses são: **Teoria dos Tipos, Verificação Formal** e **Desenvolvimento de Sistemas**.

EDUCAÇÃO

Universidade Federal de Mato Grosso (UFMT)

Bachalerado em Ciência da Computação com um coeficiente de rendimento de 8,84/10.

Cuiabá, Mato Grosso, Brasil Jun 2017 – Out 2021

EXPERIÊNCIAS PROFISSIONAIS

Desenvolvedor Back-end

2021 – 2022

Acerto

Remoto – Belo Horizonte, Minas Gerais, Brasil

- Desenvolvi e prestei manutenção em diversos sistemas que operam no mercado de cobrança de dívidas.
- Foco em: melhorar desempenho de consultas e na criação de ferramentas para automatizar tarefas para outros empregados.
- Stack: C#, Python e PostgreSQL.

Desenvolvedor Full-stack - Estágio

2021 - 2021

Núcleo de Tecnologia da Informação e Comunicação do Instituto de Computação (NUTI-IC)

Cuiabá, Mato Grosso, Brasil

- Desenvolvi e prestei manutenção para o sistema de laudos para a Perícia Oficial e Identificação Técnica de Mato Grosso - POLITEC MT.
- · Stack: Java, Spring, React e PostgreSQL.

Desenvolvedor Full-stack - Estágio

2018 - 2020

Núcleo de Tecnologia da Informação e Comunicação do Instituto de Computação (NUTI-IC)

Cuiabá, Mato Grosso, Brazil

- Desenvolvi e prestei manutenção para o Sistema de Informação Estadual de Vigilância Sanitária e o Painel de Indicadores do Estado de Mato Grosso - INDICASUS.
- Stack: C#, Python, .NET Framework 4.7, ASP.NET MVC, jQuery, Microsoft SQL Server e Katalon.

EXPERIÊNCIAS DE PESQUISA

Pesquisador

2020 - 2021

Universidade Federal de Mato Grosso

Cuiabá, Mato Grosso, Brasil

- Participei da criação do RSDD (VENTURA et al., 2023), um dataset contendo dados de satélite de regiões desmatadas em Mato Grosso.
- Stack: Python, Rasterio e QGIS.

Iniciação cientifica

2020 – 2021

Universidade Federal de Mato Grosso

Cuiabá, Mato Grosso, Brasil

- Realizei um experimento para medir a eficácia de métodos de data augmentation no contexto de vocalização de aves.
- Stack: Python e Librosa.

EXPERIÊNCIAS DE ENSINO

Monitor de disciplinas

2018 - 2021

Universidade Federal de Mato Grosso

Cuiabá, Mato Grosso, Brasil

- Prestei suporte nas seguintes disciplinas: Matemática Discreta, Estrutura de Dados, Teoria das Linguagens Formais, Autômatos e Computabilidade, Projeto e Análise de Algoritmos (2x), Compiladores I (front-end do compilador).
- Desenvolvi listas de exercícios, lecionei aulas de revisão e ofereci sessões de apoio individuais e em grupo.

PUBLICAÇÕES

Resumos Expandidos

VENTURA, Rosangela et al. RSDD: um Conjunto de Dados para Modelagem de Desmatamentos. In: ANAIS do XIV Workshop de Computação Aplicada à Gestão do Meio Ambiente e Recursos Naturais. João Pessoa/PB: SBC, 2023. P. 159–162. DOI: 10.5753/wcama.2023.230675. Disponível em: https://sol.sbc.org.br/index.php/wcama/article/view/25106>.

CERTIFICADOS E PREMIOS

- Aluno destaque da turma de 2020/2.
- Participação da final nacional da maratona de programação (2021 ICPC South America/Brasil).
- Nota de 105/120 no TOEFL IBT.
- Nota de 317 (V: 155/170, Q: 162/170, AW: 3.5/6.0) no GRE.